【裁判字號】    90,訴,2674
【裁判日期】    901210
【裁判案由】    搶奪
【裁判全文】
臺灣臺中地方法院刑事判決                          九十年度訴字第二六七四號
    公  訴  人  臺灣台中地方法院檢察署檢察官
    被      告  乙○○
右列被告因搶奪案件，經檢察官提起公訴（九十年度偵字第一七八六七號），本院判
決如左：
    主  文
乙○○意圖為自己不法之所有，而搶奪他人之動產，累犯，處有期徒刑拾月。
    事  實
一、乙○○曾有違反懲治盜匪條例、麻醉藥品管理條例、竊盜罪及侵占罪犯行，最近
    於民國（下同）八十八年間，復因竊盜罪及違反毒品危害防制條例案件，分別經
    本院判處有期徒刑十月、四月確定，嗣定其應執行刑一年一月，甫於八十九年十
    二月十二日執行完畢，竟未知改過，因缺錢花用，意圖為自己不法之所有，於九
    十年九月二十八日下午七時三十分許，騎乘車號ＦＴ二─九五九號機車，頭載安
    全帽，尾隨甲○○騎乘之Ｊ０Ｑ─三二三號機車後方，在台中市○區○○街十五
    號前，趁甲○○未及防備之際，騎車自甲○○右側後方搶奪甲○○戴於頸部之金
    項鍊一條，得手後，騎車逃逸，但因心慌不慎機車失控跌倒於地，致其所有之門
    號0000000000號行動電話手機（ＭＯＴＯＲＯＲＡ  ＬＦ二０００型
    ）及甲○○之金項鍊遺落於現場。嗣乙○○迅速扶起所騎機車，加速逃離現場，
    經甲○○報警處理，於翌日凌晨二時四十分許，始由警方依乙○○掉落在現場之
    上揭行動電話，循線在台中市○○路與育才北路口查獲乙○○，而查悉上情。
二、案經台中市警察局第二分局報請台灣台中地方法院檢察署檢察官偵查起訴。
    理  由
一、訊據被告乙○○否認有上揭搶奪犯行，辯稱：伊當時騎乘機車在被害人甲○○之
    後方，行經上揭地點時，為了閃避被害人之機車，始跌倒在地，致手機掉落在現
    場，伊並無搶奪被害人之項鍊云云。惟查，右揭事實，已據被告乙○○於警訊中
    坦承不諱，被告於九十年九月二十九日檢察官內勤訊問時復供稱：「我於九十年
    九月二十八日下午七時三十分左右，騎乘ＦＴ２─九五九號白色機車，著深藍色
    上衣，黑色長褲，頭載全罩式的安全帽，我騎到國強街十五號前，趁被害人騎車
    停在路邊，趁她不注意，從她的右邊，伸出我的左手扯下被害人脖子上的金項鍊
    ，得手以後，我就用右手騎車，左手要將金項鍊放到我褲子的褲袋，結果不小心
    我跌倒了，．．當時我的摩托羅拉、型號ＬＦ二０００、門號00000000
    00號的手機跟搶到的金項鍊都掉在現場」等語，核與被害人甲○○於警訊中供
    述被告之搶奪情節相符。此外，並有0000000000門號之和信電訊電信
    費帳單一紙在卷足憑，事證明確，被告所辯，顯係事後卸責之詞，不足以採信，
    犯行堪予認定。
二、核被告所為，係犯刑法第三百二十五條第一項之搶奪罪。查被告於八十八年間，
    曾因竊盜罪及違反毒品危害防制條例案件，分別經法院判處有期徒刑十月、四月
    確定，嗣定其應執行刑一年一月，於八十九年十二月十二日執行完畢，有台灣台
    中地方法院檢察署刑案資料查註紀錄表在卷可按，其受有期徒刑執行完畢後，五
    年內再犯有期徒刑以上之本罪，為累犯，應依刑法第四十七條之規定，加重其刑
    。爰審酌被告已有懲治盜匪條例及麻醉藥品管理條例之不良素行，甫因案於八十
    九年十二月執行完畢，竟仍不知戒慎警惕，且正值年輕力壯之期，不思以正當途
    徑賺錢供己所需，僅因無缺錢花用，即以飛車搶奪之方式，乘人不備搶奪他人財
    物，嚴重危害社會治安及被害人之安全，惟念其犯後於偵查中尚能坦承犯行，態
    度良好，及搶奪財物之價值等一切情狀，量處如主文所示之刑，以示懲儆。
據上論斷，應依刑事訴訟法第二百九十九條第一項前段，刑法第三百二十五條第一項
、第四十七條，判決如主文。
中      華      民      國    九十      年    十二      月      十      日
                                臺灣臺中地方法院刑事第三庭
                                    法  官  黃  峻  隆
右正本證明與原本無異。
如不服本判決，應於判決送達後十日內，向本院提出上訴狀（應附繕本）。
                                    書記官
中      華      民      國    九十      年    十二      月      十      日
附錄本案論罪科刑法條全文：
刑法第三百二十五條第一項：
意圖為自己或第三人不法之所有，而搶奪他人之動產者，處六月以上五年以下有期徒
刑。


司法院資訊處製作；財團法人民間司法改革基金會備份。
